臺灣新北地方法院刑事判決
110年度審易字第2057號
公  訴  人  臺灣新北地方檢察署檢察官
被      告  黃明雄


上列被告因妨害自由案件，經檢察官提起公訴（110年度偵字第3
9371號），因被告於本院準備程序中為有罪之陳述，本院告知被
告簡式審判程序之旨，並聽取當事人之意見後，經本院裁定進行
簡式審判程序，判決如下：
    主  文
黃明雄犯恐嚇危害安全罪，處拘役參拾日，如易科罰金，以新臺
幣壹仟元折算壹日。
    事實及理由
一、本案犯罪事實及證據，除證據部分補充「被告黃明雄於本院
    準備程序、審理中之自白」外，均引用如附件檢察官起訴書
    之記載。
二、核被告黃明雄所為，係犯刑法第305條之恐嚇危害安全罪。
    被告基於一個恐嚇危害安全之犯意，先後數次發送訊息及留
    紙條恐嚇告訴人，其行為係於密切接近之時間實施，侵害同
    一法益，各行為之獨立性極為薄弱，依一般社會觀念，難以
    強行分開，在刑法評價上，以視為數個舉動之接續施行，合
    為包括之一行為予以評價，較為合理，應僅論以接續犯之法
    律上一罪。又被告有如起訴書所載刑事科刑及執行情形，有
    臺灣高等法院被告前案紀錄表1份在卷可佐，其於受有期徒
    刑之執行完畢後，5年以內故意再犯本件有期徒刑以上之罪
    ，為累犯，惟依司法院釋字第775號解釋意旨，為避免發生
    罪刑不相當之情形，法院應就個案裁量是否加重最低本刑，
    茲考量被告構成累犯之前科為酒後駕車之公共危險案件，與
    本案罪名、犯罪類型並非相同，尚難認其對恐嚇危害安全罪
    之刑罰反應力薄弱或具特別之惡性，因認被告就本件犯行若
    依刑法第47條累犯之規定加重其刑，將致罪刑不相當，爰不
    予加重其刑。
三、本院審酌被告未循理性途徑處理與告訴人間之感情糾紛，貿
    然以上開方式恫嚇告訴人，自我克制能力顯有不足，兼衡其
    素行、為本件恐嚇犯行之動機、目的、手段、對告訴人所生
    危害、於警詢中自陳高中肄業之智識程度、迄未與告訴人達
    成和解、其於本院審理中陳稱目前工作不穩定，尚有父母需
    其扶養，以及其於犯罪後坦承犯行之犯後態度等一切情狀，
    量處如主文所示之刑，並諭知易科罰金之折算標準，以資懲
    儆。
四、本件被告所留置載以恐嚇內容之紙條1紙，業經告訴人提供
    警方黏貼於卷宗，已非被告所有，亦非違禁物；另被告用以
    傳送恐嚇訊息之行動電話，未經扣案，且屬日常生活之通訊
    工具，取得甚易，若予沒收，實欠缺刑法上之重要性，爰依
    刑法第38條之2 第2 項之規定，均不併予宣告沒收或追徵，
    附此敘明。
據上論斷，應依刑事訴訟法第273條之1第1項、第299條第1項前
段、第310條之2、第454條第2項，刑法第305條、第41條第1項前
段，刑法施行法第1條之1第1項，判決如主文。
本案經檢察官吳子新提起公訴，檢察官盧祐涵到庭執行職務。
中　　華　　民　　國　　111 　年　　1 　　月　　14　　日
                  刑事第二十三庭  法　官  劉安榕
上列正本證明與原本無異。
如不服本判決，應於判決送達，應於判決送達後20日內敘明上訴
理由，向本院提出上訴狀（應附繕本），上訴於臺灣高等法院。
其未敘述上訴理由者，應於上訴期間屆滿後20日內向本院補提理
由書「切勿逕送上級法院」。
                                書記官  陳宥伶
中　　華　　民　　國　　111 　年　　1 　　月　　14　　日
附錄本案論罪科刑法條全文：
中華民國刑法第305條
以加害生命、身體、自由、名譽、財產之事恐嚇他人，致生危害
於安全者，處2年以下有期徒刑、拘役或9千元以下罰金。
附件：
臺灣新北地方檢察署檢察官起訴書
                                    110年度偵字第39371號
　　被　　　告　黃明雄　男　41歲（民國00年0月00日生）
　　　　　　　　　　　　住新北市○○區○○○街00巷00號4
　　　　　　　　　　　　樓
　　　　　　　　　　　　國民身分證統一編號：Z000000000號
上列被告因妨害自由案件，已經偵查終結，認應提起公訴，茲將
犯罪事實及證據並所犯法條分敘如下：
　　　　犯罪事實
一、黃明雄前因公共危險案件，經臺灣新北地方法院以106年度
    交簡字第1730號判決判處有期徒刑2月確定，並於民國106年
    11月20日易科罰金執行完畢。詎黃明雄仍不知悔改，因與前
    同事林靜芝間有感情糾紛，竟基於恐嚇之犯意，於110年6、
    7月間，在不詳地點，接續以Line通訊軟體傳送附表所示訊
    息內容給林靜芝；復接續恐嚇之犯意，於110年7月6日上午
    某時，在新北市○○區○○路0段000巷00○0號辦公室內，將內容
    為「請讀訊息，決定完回我，沒回下星期一我直接動作」之
    紙條放置於林靜芝桌上，恐嚇林靜芝與其發生性關係，否則
    將向林靜芝的同事、家人及鄰居散布有損林靜芝名譽之事，
    使林靜芝心生畏懼，致生危害於安全。
二、案經林靜芝訴由新北市政府警察局新莊分局報告偵辦。
　　　　證據並所犯法條
一、證據清單及待證事實：
編號 證據名稱 待證事實 1 被告黃明雄於警詢及偵查中之供述 1.坦承於上開時間、地點，傳送附表所示Line訊息給告訴人林靜芝。 2.坦承於上開時間、地點，將前揭紙條放在告訴人辦公桌上。 2 告訴人於警詢及偵查中之指訴 1.被告於上開時間、地點，傳送附表所示Line訊息給告訴人。 2.被告於上開時間、地點，將前揭紙條放在告訴人辦公桌上。 3 被告與告訴人間Line訊息對話紀錄1份 被告於上開時間、地點，傳送附表所示Line訊息給告訴人。 4 紙條1張 被告於上開時間、地點，將前揭紙條放在告訴人辦公桌上。 
二、核被告所為，係犯刑法第305條之恐嚇危害安全罪嫌。又被
    告多次向告訴人傳送訊息及放置紙條恐嚇之行為，為單一犯
    意下之接續舉動，為接續犯，請僅論以一罪。另被告曾受有
    期徒刑執行完畢等情，有本署刑案資料查註紀錄表1份在卷
    可參，其於5年以內故意再犯本件有期徒刑以上之罪，為累
    犯，請參照大法官會議釋字第775號解釋意旨，審酌是否依
    刑法第47條第1項之規定加重其刑。
三、依刑事訴訟法第251條第1項提起公訴。
　　此　致
臺灣新北地方法院
中　　華　　民　　國　 110　　年　　11　　月　　17　　日
　　　　　　　　　　　　　檢　察　官　吳子新